臺灣桃園地方法院刑事判決　　　　　　　 94年度易字第483號
公　訴　人　臺灣桃園地方法院檢察署檢察官
被　　　告　戊○○
指定辯護人　本院公設辯護人　彭詩雯
上列被告竊盜等案件，經檢察官提起公訴（94年度偵字第4715號
）、追加起訴（94年度毒偵字第2570號）暨移送併辦（94年度偵
字第5538、5756、8017號、94年度毒偵字第721、1591號），被
告自白犯罪，經本院合議庭裁定由受命法官獨任進行簡式審判程
序，檢察官聲請改依協商程序而為判決，本院判決如下：
    主  文
戊○○連續攜帶兇器竊盜，處有期徒刑壹年貳月，扣案之六角板
手壹支沒收；又連續施用第一級毒品，處有期徒刑柒月，扣案之
海洛因壹包（驗餘淨重○．一二公克，空包裝重○．一七公克）
、殘餘海洛因塑膠袋壹個沒收銷燬之，注射針筒壹支沒收；又連
續施用第二級毒品，處有期徒刑參月。有期徒刑部分，應執行有
期徒刑貳年。
    事實及理由
一、犯罪事實：
  (一)被告戊○○基於意圖為自己不法之所有之概括犯意，先後為
    下列竊盜犯行：
    (1)於民國93年10月3日，在其父親庚○○位在桃園縣大溪鎮
      大新新村36號住處，竊取庚○○所有之三星牌行動電話1
      支，得手後將之以新台幣（下同）1500元之價格，出售予
      真實姓名年籍不詳綽號「東坡」之男子，供己日常生活開
      銷之用。
    (2)於同年12月7 日（移送併辦意旨書誤載為「94年2 月25日
      」）凌晨，在桃園縣龍潭鄉○○路294 巷29號旁空地徒手
      開啟被害人甲○○所有，車號為HC─2250號自用小客車之
      門鎖，侵入該車內竊取其內之十元銅板十個及回數票十張
      。
    (3)於同年月12日下午8時許，在桃園縣大溪鎮大新新村31號
      前，徒手竊取被害人乙○○所有而註銷之9Ｐ-2678號車牌
      2面。
    (4)於同年月16日，在桃園縣八德市○○路326巷口，竊取被
      害人丙○○所有車號為CQ─4221號自用小貨車，得手後，
      將其前所竊得之9Ｐ─2678號車牌，懸掛於所竊得之CQ─
      4221號自用小貨車上，用以掩人耳目，嗣於93年12月20日
      下午11時許，駕駛上開竊得車輛行經桃園縣平鎮市○○路
      152 號前，為警查獲。
    (5)於94年1月18日，因缺錢花用，前往其兄己○○位在桃園
      縣龍潭鄉○○路7巷6號住處，竊取己○○所有之ＬＶ牌格
      紋皮夾1只、DUNHILL牌背包1個、NOKIA8210型手機1支、
      PHS G1000型手機1支、身分證、汽車駕照、機車駕照及健
      保卡各1張、花旗銀行、匯豐銀行、中國國際商業銀行及
      台新商業銀行信用卡各1張、中國國際商業銀行及交通銀
      行提款卡各1張、晶片型車鑰匙1支及現金8000元。
    (6)於同年月25日，再度前往己○○上開住處，竊取己○○所
      有之CASIO 手錶1 支、ＰＳ２遊戲機主機1 台。其後將上
      開所竊得之ＬＶ牌格紋皮夾、DUNHILL 牌背包、NOKIA821
      0 型手機、PHSG1000型手機、ＰＳ２主機等物，以16000
      元之價格，出售予真實姓名年籍不詳綽號為「小陳」之男
      子，另所竊得之己○○身分證、駕照、健保卡等物，放置
      在其與其父庚○○同住之桃園縣大溪鎮大新新村36號房間
      內，嗣於94年2 月27日上午8 時20分許，庚○○因懷疑被
      告在房間內施用毒品報案，員警據報前往處理，在其手上
      查獲上開CASIO 手錶，並經被告同意搜索，在其房間內起
      出上開身分證、駕照、健保卡等物。
    (7)於94年2月25日凌晨二、三時許之夜間，侵入桃園縣平鎮
      市○○街24巷4號地下室之住宅，徒手竊取丁○○所有之
      LP─6646號自用小客貨車一輛。
    (8)於同年3月23日上午9時許，在桃園縣桃園市○○路，攜帶
      其所有，客觀上足供為凶器之六角扳手1支，竊取被害人
      辛○○所有車號為Ｒ2-0387自用小貨車，嗣於同日下午3
      時許，駕駛上開竊得車輛，行經台北市萬華區○○○路與
      梧州街口為警查獲，並扣得前開六角板手。
  (二)戊○○前因施用毒品案件，經本院裁定令入勒戒處所觀察、
    勒戒後，認有繼續施用毒品傾向，再經本院裁定令入戒治處
    所施以強制戒治，於93年2月20日停止戒治出監付保護管束
    ，同年9月1日因戒治期滿，經臺灣桃園地方法院檢察署檢察
    官於同年9月23日以93年度戒毒偵字第276號為不起訴處分確
    定。詎其仍未戒除毒癮，基於分別施用第一、二級毒品海洛
    因及甲基安非他命之概括犯意，自94年1月5日某時起，至同
    年3月24日某時止，連續在桃園縣大溪鎮大新新村三六號住
    處施用第一級毒品海洛因及第二級毒品甲基安非他命多次。
    嗣經警於94年1月5日23時30分許，在桃園縣中壢市○○路口
    查獲，並扣得海洛因1包（驗餘淨重0.12公克，空包裝重0.
    17公克），又於同年2月27日8時30分在前開住處為警查獲，
    並扣得殘餘海洛因塑膠袋1個及其所有供施用海洛因用之注
    射針筒1支，再於同年3月24日8時40分許，在台北市政府警
    察局萬華分局採尿時送驗後查獲。
二、證據：
  (一)被告於警訊、偵訊及本院準備程序、審理中之陳述。
  (二)證人庚○○、甲○○、乙○○、丙○○、己○○、丁○○、
    辛○○於警訊中之陳述。
  (三)贓物認領保管單4張。
  (四)內政部警政署刑事警察局鑑驗書1份。
  (五)車輛車牌失竊作業─查獲車輛認可資料、自用小貨客車照片
    各1張。
  (六)車輛竊盜、車牌失竊資料個別查詢報表─查詢車輛認可資料
    1張、Ｒ2-0387自用小貨車照片4張。
  (七)六角板手1支。
  (八)台灣尖端先進生技醫藥股份有限公司濫用藥物檢驗報告3紙
    、法務部調查局鑑定通知書1紙、
  (九)海洛因1包、殘餘海洛因塑膠袋1 個、注射針筒1支扣案。
  (十)有台灣高等法院被告全國前案紀錄表一份在卷可稽。
三、本件經檢察官與被告、辯護人於審判外達成協商之合意且被
    告已認罪，其合意內容為如主文所示。經查前述協商合意並
    無刑事訴訟法第四百五十五條之四第一項所列情形之一，檢
    察官聲請改依協商程序而為判決，本院爰不經言詞辯論，於
    協商合意範圍內為協商判決。
四、應適用之法條：刑事訴訟法第二百九十九條第一項前段，毒
    品危害防制條例第十條第一項、第二項、第十八條第一項前
    段、刑法第十一條前段、第三百二十一條第三款、第五十六
    條、第五十一條第五款、第三十八條第一項第二款。
五、本判決除有刑事訴訟法第四百五十五條之四第一項第一款、
    第二款、第四款、第六款、第七款所定情形之一，或違反同
    條第二項規定者外，不得上訴。
六、如有前述例外得上訴之情形，又不服本件判決，得自判決送
    達之日起十日內，向本院提出上訴書狀，上訴於第二審法院
    。
中　　華　　民　　國　　94　　年　　8 　　月　　17　　日
                      刑事第二庭法  官  潘進順
以上正本證明與原本無異。
如不服本判決，應於判決送達後10日內向本院提出上訴狀（應附
繕本)， 上訴於第二審法院。
                                書記官  陳玉芬
中　　華　　民　　國　　94　　年　　8 　　月　　18　　日
附錄本件論罪科刑依據法條：
毒品危害防制條例第10條
施用第一級毒品者，處6月以上5年以下有期徒刑。
施用第二級毒品者，處3年以下有期徒刑。
中華民國刑法第321條
犯竊盜罪而有左列情形之一者，處6月以上、5年以下有期徒刑：
一、於夜間侵入住宅或有人居住之建築物、船艦或隱匿其內而犯
    之者。
二、毀越門扇、牆垣或其他安全設備而犯之者。
三、攜帶兇器而犯之者。
四、結夥三人以上而犯之者。
五、乘火災、水災或其他災害之際而犯之者。
六、 在車站或埠頭而犯之者。
前項之未遂犯罰之。
